【裁判字號】    98,交簡上,29
【裁判日期】    980424
【裁判案由】    過失傷害
【裁判全文】
臺灣板橋地方法院刑事判決            98年度交簡上字第29號
上  訴  人
即  被  告  乙○○
上列上訴人即被告因過失傷害案件，不服本院97年度交簡字第32
48號，民國97年12月31日第一審刑事簡易判決（聲請簡易判決處
刑案號：97年度偵字第9985號），提起上訴，本院管轄之第二審
合議庭判決如下︰
    主  文
原判決撤銷。
乙○○犯業務過失傷害罪，處拘役伍拾日，如易科罰金，以新臺
幣壹仟元折算壹日。
    事  實
一、乙○○為新店客運股份有限公司僱用之駕駛，平日以駕駛公
    車載客為業，係從事駕駛業務之人。其於民國97年2 月18日
    上午8 時許，駕駛車牌號碼268-FD號營業大客車（綠6 號公
    車），沿臺北縣中和市○○路由北往南行駛，駛至同路396
    號前，原應注意兩車併行之間隔，隨時採取必要之安全措施
    ，而當時天候雖為陰雨，然日間有自然光線，柏油路面無缺
    陷及障礙物，視距良好，並無不能注意之情事，竟疏未注意
    ，貿然偏右行駛，適丙○○在其右方，騎乘車牌號碼AXN-78
    1 號重型機車同向前行，因閃避不及，發生擦撞，丙○○因
    而人車倒地，受有左手手背擦傷0.5 Ｘ0.5 公分、左膝擦傷
    3 Ｘ3 公分及右肩部疼痛等傷害。嗣乙○○下車察看，賠償
    丙○○新臺幣500 元後（已歸還乙○○），即逕自離去，經
    丙○○報警處理，始循線查悉上情。
二、案經丙○○訴由臺北縣政府警察局中和分局報告臺灣板橋地
    方法院檢察署檢察官偵查後聲請以簡易判決處刑。
    理  由
一、訊據被告乙○○固坦承於上開時、地，駕駛公車載客途中，
    與丙○○騎乘之機車發生碰撞之事實，惟矢口否認應負過失
    傷害罪責，辯稱：車禍之發生，乃因丙○○為閃避前方一臺
    喜美小客車，偏左駕駛，未與其駕駛之公車保持安全距離所
    致，其並無過失云云。經查：
（一）本案車禍發生之經過，業經證人即被害人丙○○、證人即
      觀看過現場監視錄影帶（已滅失）之警員甲○○到庭證述
      甚詳，互核無違，並有道路交通事故調查報告表、道路交
      通事故現場圖及現場照片各1 份在卷可稽，應屬真實。按
      汽車行駛時，駕駛人應注意兩車併行之間隔，隨時採取必
      要之安全措施，道路交通安全規則第94條第3 項定有明文
      。觀之被告及丙○○之說詞，暨現場照片、道路交通事故
      調查報告表所載，當時日間有自然光線，柏油路面無缺陷
      及障礙物，視距良好，並無不能注意之情事。被告身為職
      業駕駛，竟疏未注意，貿然偏右行駛，致與右側丙○○騎
      乘之機車發生碰撞，自應就車禍之發生負責。而丙○○因
      該車禍，受有左手手背擦傷0.5 Ｘ0.5 公分、左膝擦傷3
      Ｘ3 公分及右肩部疼痛等傷害，有臺北市立聯合醫院忠孝
      院區驗傷診斷書1 份存卷可參，被告之過失行為，顯與丙○○所受傷害間有相當因果關係。
（二）被告於本院審理期間，已一度坦承就車禍之發生有過失，
      僅堅稱雙方係行駛在同一機慢車道，並無變換車道（此部
      分詳如後述）等語。後被告雖因無法與丙○○達成和解，
      仍以前詞置辯，然其所辯，核與證人丙○○、甲○○前揭
      所證顯然相違。衡情，被告於偵、審期間，對於公車右方
      之狀況即「有一臺喜美轎車」、「過路口前證人（即丙○○）車是在右邊沒有錯，我們是併行的……。」等節，既
      得翔實描述，斯時當有觀看右後照鏡，合於常人駕車欲偏
      右行駛之習慣，足佐證人丙○○、甲○○所證被告駕駛之
      公車要靠右停靠站牌之說法為真。此外，被告自承甫下車
      即交付丙○○新臺幣500 元，請其自行就醫等語，與證人
      丙○○所證相符，被告若非自知理虧，豈有未究明真相前
      即任意給付他人金錢之理，益徵被告就車禍之發生有過失
      。至被告所提出存有現場照片、影像之光碟，經本院觀看
      後，無礙上開事實之認定，併予敘明。
（三）綜上所述，本案事證明確，被告犯行洵堪認定，所辯乃卸
      責之詞，並無足採，應依法論科。
二、被告係新店客運股份有限公司僱用之駕駛，平日以駕駛公車
    載客為業，係從事駕駛業務之人，其於駕駛公車載客途中，
    因疏失肇事致人受傷，核其所為，係犯刑法第284 條第2 項
    前段之業務過失傷害罪。原審以被告事證明確，判處被告拘
    役50日，並諭知易科罰金之折算標準為以新臺幣1,000 元折
    算1 日，固非無見，惟被告否認有變換車道，證人丙○○、
    甲○○亦均證稱未見到被告有此行為，原審遽將檢察官所指
    被告未保持安全距離之疏失，認定係於變換車道之際發生，
    尚有未洽。被告上訴否認犯罪，雖無理由，然此部分所指，
    則非無據，因本院認定被告犯罪之事實，與第一審所認定者
    已有不同，且此事實涉及被告過失責任之認定，應由本院予
    以撤銷改判（最高法院71年度臺上字第2364號判例要旨參照
    ）。爰審酌被告過失之情節、素行、被害人所受傷勢，犯後
    態度等一切情狀，量處如主文所示之刑，並諭知易科罰金之
    折算標準。
據上論斷，應依刑事訴訟法第455 條之1 第1 項、第3 項、第36
9 條第1 項前段、第364 條、第299 條第1 項前段，刑法第284
條第2 項前段，第41條第1 項前段，刑法施行法第1 條之1 第1
項、第2 項前段，判決如主文。
本案經檢察官陳伯均到庭執行職務。
中    華    民    國    98    年    4     月    24    日
                  交通法庭  審判長法  官  林海祥
                                  法  官  楊博欽
                                  法  官  許炎灶
以上正本證明與原本無異。
不得上訴。
                                  書記官  屠衛民
中    華    民    國    98    年    4     月    24    日
附錄本案論罪科刑法條：刑法第284 條第2 項。
中華民國刑法第284 條（過失傷害罪）
因過失傷害人者，處6 月以下有期徒刑、拘役或5 百元以下罰金
，致重傷者，處1 年以下有期徒刑、拘役或5 百元以下罰金。
從事業務之人，因業務上之過失傷害人者，處1 年以下有期徒刑
、拘役或1 千元以下罰金，致重傷者，處3 年以下有期徒刑、拘
役或2 千元以下罰金。


司法院資訊處製作；財團法人民間司法改革基金會備份。
